【裁判字號】    92,訴,5384
【裁判日期】    921219
【裁判案由】    清償借款
【裁判全文】
臺灣臺北地方法院民事判決                        九十二年度訴字第五三八四號
    原      告  華泰商業銀行股份有限公司
    法定代理人  丙○○
    訴訟代理人  丁○○
    被      告  甲○○
                乙○○
右當事人間請求清償借款事件，本院於中華民國九十二年十二月五日言詞辯論終結，
判決如下：
    主  文
被告應連帶給付原告新台幣壹佰肆拾萬貳仟零玖拾壹元，及自民國九十一年十一月
十九日起至清償日止，按年息百分之八計算之利息，並自民國九十一年十一月十九日
起至清償日止，按上開利率百分之二十計算之違約金。
訴訟費用由被告連帶負擔。
本判決於原告以新台幣肆拾捌萬元預供擔保，得假執行。
    事實及理由
一、原告起訴主張：被告甲○○於民國八十九年五月二十九日邀同被告乙○○為連帶
    保證人，向原告借款新台幣（下同）三百三十萬元，並約定期限至九十年五月二
    十九日到期，按月計付，利率分別按百分之八計算，遲延履行時，喪失期限利益
    ，視為全部到期，逾期清償在六個月以內者，按上開利率百分之十，超過六個月
    部份，按上開利率百分之二十計付違約金。詎被告甲○○自八十九年十二月二十
    四日起，即未再依約定繳付本息，雖前經強制執行被告不動產受償金額二百四十
    五萬一千零九十八元（不含執行費及土地增值稅）整，至今仍積欠本金一百四十
    三萬二千零九十一元整及如主文所示之利息及違約金未受償。另被告乙○○為連
    帶保證人，依法應與被告甲○○負連帶清償責任，為此請求被告應連帶給付原告
    一百四十三萬二千零九十一元整及如主文所示之利息及違約金，提出借據、授信
    約定書、台灣士林地方法院九十年度執春字第一四七二一號分配表等影本為證，
    並願供擔保聲請假執行。
二、被告對原告所主張之事實均不爭執，惟抗辯稱目前經濟狀況不佳，無力清償云云
    。
三、本件依兩造訂立之約定書第十二條之規定，合意由本院為第一審管轄法院，是本
    院就本件訴訟，自有管轄權，合先敘明。
四、本件原告就其主張之事實，業據其提出與所述相符之借據、授信約定書、台灣士
    林地方法院九十年度執春字第一四七二一號分配表等影本為證，被告對原告所主
    張之事實亦不爭執，自堪信原告之主張為真實。被告雖抗辯稱目前經濟狀況不佳
    ，無力清償云云，惟被告有無清償能力要與其應否負連帶清償責任無涉，被告所
    辯顯不足採。
五、按借用人應於約定期限內，返還與借用物種類、品質、數量相同之物；連帶債務
    之債權人，得對於債務人中之一人，或數人，或其全體，同時或先後請求全部或
    一部之給付，民法第四百七十八條前段、第二百七十三條第一項分別定有明文。
    從而原告依據消費借貸及連帶保證契約之法律關係，請求被告連帶給付一百四十
    三萬二千零九十一元整及如主文所示之利息及違約金，為有理由，應予准許。又
    原告陳明願供擔保請准宣告假執行，經核無不合，爰酌定相當擔保金額准許之。
六、據上論結，本件原告之訴為有理由，依民事訴訟法第八十五條第二項、第三百九
    十條第二項，判決如主文。
中      華      民      國    九十二    年      十二    月    十九      日
                    民事第二庭  審判長  法  官    丁蓓蓓
                                        法  官    洪純莉
                                        法  官    李家慧
正本係照原本作成
如對本判決上訴，須於判決送達後廿日內向本院提出上訴狀
中      華      民      國    九十二    年      十二    月   二十二     日
                                        書記官    劉芳菊


司法院資訊處製作；財團法人民間司法改革基金會備份。
